【裁判字號】    97,易,1105
【裁判日期】    970826
【裁判案由】    侵占
【裁判全文】
臺灣臺南地方法院刑事判決              97年度易字第1105號
公  訴  人  臺灣臺南地方法院檢察署檢察官
被      告  乙○○
上列被告因侵占案件，經檢察官提起公訴（九十七年度偵字第七
一九四號），被告於本院準備程序進行中，先就被訴事實為有罪
之陳述，經本院合議庭裁定由受命法官獨任進行簡式審判程序，
判決如下：
    主  文
乙○○犯侵占罪，處有期徒刑伍月，如易科罰金，以新臺幣壹仟
元折算壹日。
    事實及理由
壹、程序事項
  一、查被告乙○○所犯刑法第三百三十五第一項侵占罪，並非
      死刑、無期徒刑或最輕本刑有期徒刑三年以上之罪，亦非
      高等法院管轄第一審案件，且於準備程序進行中，被告先
      就被訴事實為有罪之陳述，經告知被告簡式審判程序之旨
      ，並聽取檢察官及被告之意見後，本院合議庭裁定由受命
      法官進行簡式審判程序，是本案之證據調查，依刑事訴訟
      法第二百七十三條之二規定，不受同法第一百五十九條第
      一項、第一百六十一條之二、第一百六十一條之三、第一
      百六十三條之一及第一百六十四條至第一百七十條規定之
      限制。
  二、次按適用簡式審判程序之有罪判決書之製作，準用第四百
      五十四條規定；又簡易判決書，得以簡略方式為之，如認
      定之犯罪事實、證據及應適用之法條，與起訴書記載相同
      者，得引用之，刑事訴訟法第三百十條之二及第四百五十
      四條第二項分別定有明文。
貳、實體事項
  一、本件犯罪事實、證據及應適用法條除均引用檢察官起訴書
      之記載（如附件）外，並就證據部分補充：「被告於本院
      九十七年八月十二日準備程序及審理中之自白」。
  二、核被告乙○○所為係犯刑法第三百三十五條第一項侵占罪
      。經查，被告係從事挖土機司機一職，將其所有ＳＫ２０
      ０型挖土機一臺以六十萬元價格出售予告訴人，但因仍需
      使用而以每月五萬元租金向告訴人租回施工使用等情，業
      據被告於警、偵訊陳述甚詳，且告訴人亦不爭執，顯見被
      告係擔任挖土機駕駛，因缺款而將其所有挖土機轉售，而
      非以出售挖土機等機具為其主要或附隨業務甚明，公訴意
      旨認被告係犯刑法第三百三十六條第一項業務侵占罪，尚
      有未洽，惟已據公訴人當庭變更起訴法條為刑法第三百三
      十五條第一項之侵占罪（參見本院九十七年八月十二日準
      備程序筆錄），基於檢察一體之原則，本件自應就公訴人
      更正後之論罪法條予以審究，即無再變更法條之必要，附
      此敘明。爰審酌被告之素行尚可，因缺款而將向告訴人承
      租之挖土機轉售他人之犯罪之動機、致被害人所受之損失
      甚鉅，迄今尚未與告訴人達成和解賠償告訴人損害，惟犯
      罪後坦承犯行之態度等一切情狀，爰量處如主文所示之刑
      ，並諭知易科罰金折算標準。
據上論斷，應依刑事訴訟法第二百九十九條第一項前段、第二百
七十三條之一第一項、第三百十條之二、第四百五十四條第二項
，刑法第三百三十五條第一項、第四十一條第一項前段，刑法施
行法第一條之一第一項、第二項前段，判決如主文。
本案經檢察官甲○○到庭執行職務。
中    華    民    國    97    年    8     月    26    日
                  刑事第十二庭  法  官  程克琳
以上正本證明與原本無異。
如不服本判決應於收受本判決後10日內向本院提出上訴書狀，並
應敘述具體理由。如未敘述上訴理由者，應於上訴期間屆滿後20
日內向本院補提理由書狀（均須按他造當事人之人數附繕本）「
切勿逕送上級法院」。
                                書記官  曾美滋
中    華    民    國    97    年    8     月    26    日
附錄本案論罪科刑法條
刑法第335條
意圖為自己或第三人不法之所有，而侵占自己持有他人之物者，
處5 年以下有期徒刑、拘役或科或併科1 千元以下罰金。
前項之未遂犯罰之。


司法院資訊處製作；財團法人民間司法改革基金會備份。
